【裁判字號】    89,易,1013
【裁判日期】    890526
【裁判案由】    違反商標法
【裁判全文】
臺灣高雄地方法院刑事判決                        八十九年度易字第一０一三號
    公  訴  人  臺灣高雄地方法院檢察署檢察官
    被      告  甲○○
右列被告因違反商標法案件，經檢察官提起公訴（八十八年度偵字第三０三六０號）
，本院判決如左：
    主    文
甲○○明知為於同一商品，使用相同於他人註冊商標之圖樣之商品而販賣，處拘役伍
拾玖日，如易科罰金以參佰元折算壹日。
扣案之仿冒「ＧＵＣＣＩ」商標之上衣Ｔ恤三十六件、毛衣十八件；仿冒「ＡＤＩＤ
ＡＳ」商標之上衣五件；仿冒「ＮＩＫＥ」商標之夾克乙件，均沒收。
    事    實
一、甲○○係設在高雄縣鳳山市○○街五二號佳泰男裝批發中心之負責人，明知美商
    比爾斯藍基股份有限公司之「ＮＩＫＥ」商標、德商亞得脫士．沙洛蒙股份有限
    公司之「ＡＤＩＤＡＳ」商標及義商固喜歡固喜公司之「ＧＵＣＣＩ」商標均已
    向我國經濟部中央標準局（嗣於民國八十八年一月二十六日改制為智慧財產局）
    申請註冊取得商標專用權，指定使用於衣服等商品。甲○○竟意圖轉售營利，於
    八十八年三月間某日，以每件新台幣（下同）八十元至二百六十元之價格向綽號
    「番王」真實姓名不詳年約四十歲之成年男子（起訴書誤載為台灣元帥服裝公司
    ）購入標示有前揭商標之運動上衣Ｔ恤、毛衣及夾克等仿冒商品，並將之置放在
    上開佳泰男裝批發中心三樓倉庫內，準備在冬天以每件一百九十元至四百九十元
    之價格出售圖利。嗣於八十八年七月二十三日（起訴書誤載為二十一日），為法
    務部調查局高雄市調查處人員在上址查獲，並扣得仿冒「ＧＵＣＣＩ」商標之上
    衣Ｔ恤三十六件、毛衣十八件、「ＡＤＩＤＡＳ」商標之上衣五件及「ＮＩＫＥ
    」夾克乙件。
二、案經法務部調查局高雄市調查處移送臺灣高雄地方法院檢察署檢察官偵查起訴。
    理    由
一、訊據被告甲○○固坦承於八十八年三月間，以每件八十元至二百六十元不等之價
    格，向綽號「番王」真實姓名不詳年約四十歲之成年男子購入標示「ＧＵＣＣＩ
    」、「ＡＤＩＤＡＳ」、「ＮＩＫＥ」商標之運動上衣Ｔ恤、毛衣及夾克等商品
    ，並放置在上開佳泰男裝批發中心三樓倉庫內，準備在冬天販賣，惟矢口否認有
    違反商標法之犯行，辯稱略以：伊係大批買進，不知係仿冒商標之商品云云。經
    查：上開「ＧＵＣＣＩ」、「ＡＤＩＤＡＳ」及「ＮＩＫＥ」商標，係義商固喜
    歡固喜公司、德商亞得脫士．沙洛蒙股份有限公司及美商比爾斯藍基股份有限公
    司向我國經濟部智慧財產局申請註冊取得商標專用權之商標，指定使用於衣服等
    商品，有經濟部中央標準局商標註冊證影本十八紙附卷可稽。次查：扣案標示「
    ＡＤＩＤＡＳ」商標之上衣五件及「ＧＵＣＣＩ」商標之上衣Ｔ恤三十六件、毛
    衣十八件，均為仿冒品，並經證人即台灣阿迪達股份有限公司南區業務經理乙○
    ○及台灣古馳股份有限公司公關主任黃健雄二人於前開調查處中證述綦詳。再查
    ：被告從事服裝業已有三、四年之久，業據被告供承在卷，其為販賣此類商品之
    人，對於其所販賣衣服之材質及車縫較真品粗糙、且無原廠服飾之成份標示、季
    節性代碼、洗濯方式及領口無公司品牌標示等，焉能委為不知，是其辯稱不知為
    仿冒商品云云，純係卸責之詞，不足採信，本件事證明確，被告之犯行洵堪認定
    。
二、被告明知所販賣之上衣Ｔ恤、毛衣及夾克等商品，係使用相同於他人註冊商標之
    圖樣之商品而販賣，核其所為係犯商標法第六十三條之罪。爰審酌被告之犯罪動
    機、目的、手段、品行、智識程度及致商標權人之權益侵害非小，並有害國家之
    國際形象，且犯後飾詞卸責，不知悔改，惟念其尚未實際賣出仿冒品即遭查獲等
    一切情狀，量處如主文所示之刑，並諭知如易科罰金之折算標準。扣案仿冒「Ｇ
    ＵＣＣＩ」商標之上衣Ｔ恤三十六件、毛衣十八件、「ＡＤＩＤＡＳ」商標之上
    衣五件及「ＮＩＫＥ」夾克乙件，並依同法第六十四條規定宣告沒收。
據上論斷，應依刑事訴訟法第二百九十九條第一項前段，商標法第六十三條、第六十
二條第一款、第六十四條，刑法第十一條、第四十一條，罰金罰鍰提高標準條例第二
條，判決如主文。
本案經檢察官林永富到庭執行職務。
中    華    民    國      八十九      年      五      月     二十六     日
                                臺灣高雄地方法院刑事第七庭
                                  審判長法  官  林  石  猛
                                        法  官  劉  傑  民
                                        法  官  蔡  正  雄
右正本證明與原本無異。
如不服本判決，應於判決送達後十日內，向本院提出上訴狀。
                                        書記官  許  雅  惠
中    華    民    國      八十九      年      五      月     二十六     日
附錄本判決論罪之法條：
商標法第六十三條：
明知為前條商品而販賣、意圖販賣而陳列、輸出或輸入者，處一年以下有期徒刑、拘
役或科或併科新臺幣五萬元以下罰金。
商標法第六十二條第一款：
意圖欺騙他人，有左列情事之一者，處三年以下有期徒刑、拘役或科或併科新臺幣二
十萬元以下罰金：
一、於同一商品或類似商品，使用相同或近似於他人註冊商標之圖樣者。


司法院資訊處製作；財團法人民間司法改革基金會備份。
